# 混合工具指定

提问人：shendiaoxialv 时间：2016-12-18 21:35:37
求教陈版，《金融工具准则》中第二十一条 企业可以将混合工具指定为以公允价值计量且其变动计入当期损益的金融资产或金融负债。但是，下列情况除外： （一）嵌入衍生工具对混合工具的现金流量没有重大改变。 （二）类似混合工具所嵌入的衍生工具，明显不应当从相关混合工具中分拆。 上文第二种情况下，衍生工具不能拆分是属于“嵌入衍生工具与主合同存在紧密关系”这种情形么，这种情况下该如何做会计处理？

回答人：chenyiwei
上文第二种情况下，衍生工具不能拆分是属于“嵌入衍生工具与主合同存在紧密关系”这种情形。此时只能将该混合工具整体指定为以公允价值计量且其变动计入当期损益的金融资产或金融负债。